臺灣桃園地方法院刑事判決　　　　　　　　　　　　九十一年度交訴字第一三八號
　　公訴人　　臺灣桃園地方法院檢察署檢察官
　　被　　　告　甲○○
右列被告因肇事遺棄罪等案件，經檢察官提起公訴（九十一年度調偵字第三八三號）
，本院判決如左：
    主  文
甲○○服用酒類，不能安全駕駛動力交通工具而駕駛，處有期徒刑參月；又駕駛動力
交通工具肇事，致人死亡而逃逸，處有期徒刑捌月；又因過失致人於死，處有期徒刑
壹年。應執行有期徒刑壹年拾月。緩刑肆年。
    事      實
一、甲○○於民國（下同）九十一年五月二十三日凌晨零時許起，在桃園縣蘆竹鄉某
    小吃攤與友人飲酒餐敘，至同日五時許結束時，已有醉意，辨識力、反應力及操
    控力均不如正常而不能安全駕駛動力交通工具，仍駕駛車號Ｑ７〡９７５９號自
    用小客車上回返桃園市住處，於同日六時許，行經桃園縣蘆竹鄉新莊村十四鄰新
    莊子二十二號前時，本應注意車前狀況，隨時採取必要之安全措施，且依當時情
    況並無不能注意之情事存在，竟疏於注意路旁有邱陳秀蘭、游褚金枝二人早起外
    出運動之狀況致其左前車頭衝撞該兩人，分別造成邱女受有頭部外傷併頸椎骨折
    之傷害繼因神經性休克死亡，游女則受有多處挫傷（未據告訴）。詎林某於肇事
    後，未思下車察看，反逕行駕車逃逸，惟因酒力發作無法正常操控車輛，故於前
    行二、三百公尺後，右車身陷落路旁水溝內，嗣因村人賴俊毅於同日五時四十分
    許，外出尋視西瓜園發現陳、游二女倒於路旁，立即邀來村長王永聰同來確認後
    ，遂返家駕車搭載村長一同前往邱女家中時，於同村龍安街三段二０一巷六號前
    ，發現林某陷落路旁水溝之汽車，心覺有疑，而向據報前來之警員報告，乃查獲
    林某，經實施酒精濃度測試，結果其吐氣所含酒精濃度值為每公升０‧八四毫克
    。
二、案經桃園縣警察局大園分局報告台灣桃園地方法院檢察署檢察官偵查起訴。
    理      由
一、右揭事實，訊據被告甲○○坦承不諱，核與證人賴俊毅所述情節相符，並有道路
    交通事故調查報告表（一）（二）、酒精測定值表一紙及現場照片六張、車損照
    片八張附卷足資憑明。而被害人邱陳秀蘭係因本件交通事故引起神經性休克不治
    死亡，亦經台灣桃園地方法院檢察署檢察官督同檢驗員相驗屬實，有勘驗筆錄、
    驗斷書及相驗屍體證明書各一件在卷可憑。次按飲酒後吐氣所含酒精成分超過每
    公升０、二五毫克以上者，不得駕車；又汽車行駛時，駕駛人應注意車前狀況，
    並隨時採取必要之安全措施，道路交通安全規則第一百十四條第二款、第九十四
    條第三項分別定有明文。被告為汽車駕駛人，考領取有駕駛執照，自應熟諳上開
    規定，並應注意及之，且其肇事當時路面鋪設柏油、無缺陷、無障礙物、視距良
    好，並無不能注意之情事，竟於酒醉後駕車上路，且疏未注意車前狀況，因而肇
    事致被害人邱陳秀蘭傷重死亡，其有過失至明，且其過失行為與被害人之死亡，
    兩者間復有相當因果關係，其過失致人於死之犯罪事證已臻明確，應堪認定。
    再依照交通部運輸研究所七十九年八月對駕駛人行為之研究（酒醉駕車對駕駛行
    為之分析研究）指出，吐氣每公升酒精含量零點二五ｍｇ等於血液中酒精濃度（
    ＢｌｏｏｄＡｌｃｏｈｏｌＣｏｎｃｅｎｔ簡稱ＢＡＣ）百分之零點零五（亦即
    每１００ｍｌ血液中含５０ｍｇ酒精），而（１）ＢＡＣ到達百分之０‧２３至
    百分之０‧０５時，對駕駛能力之影響為：多數駕駛人心境逐漸變幻不定、視覺
    與反應靈敏性減弱、對速度及距離的判斷力差。對心理行為之影響為：觀察力逐
    漸欠缺、心情漸趨輕鬆、自信心增加、多話、精神狀態處於陶醉感。（２）ＢＡ
    Ｃ到達百分之０‧０５至百分之０‧０８時，對駕駛能力之影響為：反應遲鈍、
    駕駛能力受損、遲而不決或決而不行。對心理行為之影響為：情緒鬆弛、感情與
    行為趨向誇張、肌肉不協調、精神處於興奮狀態。（３）ＢＡＣ到達百分之０‧
    ０８至百分之０‧１５時，對駕駛能力之影響為：判斷力嚴重受到影響、能與精
    神協調受損、駕駛之體能困難增加。對心理行為之影響為：產生情緒異常現象、
    步伐不平穩、言語不清、反應惡劣、記憶及判斷力受損、精神處於錯亂狀態。（
    ４）超過百分之０‧５，對駕駛人能力之影響為：無法開車。對心理行為之影響
    為：爛醉如泥、失去知覺可能致死、精神處於昏睡狀態。而被告於飲酒後為警查
    獲，其吐氣所含酒精成份為每公升０．八四毫克，等於血液中酒精濃度為百分之
    ０‧一六五，參酌上開說明，對其駕車能力之影響為：判斷力嚴重受到影響、能
    與精神協調受損、駕駛之體能困難增加。對心理行為之影響為：產生情緒異常線
    象、步伐不平穩、語言不清、反應惡劣、記憶及判斷力受損、精神處於錯亂狀態
    。參以其駕車肇事致路人一死一傷後，並未下車察看而仍於逃離現場二、三百公
    尺處，將車輛駛入路旁水溝內，足徵其飲酒後明顯已達不能安全駕駛之程度，猶
    驅車上路，繼於肇事致人死傷後，逃離現場，其服用酒類不能安全駕駛動力交通
    工具之犯行及肇事逃逸之犯行，事證均明，均堪認定。
二、核被告所為，係犯刑法第一百八十五條之三服用酒類，不能安全駕駛動力交通工
    具而駕駛罪、同法第一百八十五條之四之肇事逃逸罪及同法第二百七十六條第一
    項之過失致死罪。被告係酒醉駕車因而致人死亡，就其所犯過失致死部分，應依
    道路交通管理處罰條例第八十六條第一項之規定，加重其刑。又被告所犯前開三
    罪，犯意各別，行為互異，自應分論併罰。爰審酌被告並無前科、素行尚稱良好
    ，有臺灣高等法院被告全國前案紀錄表一份在卷可查，因一時失慮，致犯本罪，
    惟其吐氣時所含酒精濃度超出安全值甚多，猶駕車上路，以此輕忽之態度駕車致
    被害人死亡，所生危害甚鉅，惟已與被害人家屬達成和解，賠償損害，有調解書
    一紙可按，及犯後頗具悔意等一切情狀，分別量處如主文所示之刑，並定其應執
    行之刑。又被告前未曾受有期徒刑以上刑之宣告，因一時失慮，偶罹刑典，事後
    深具悔意，積極填補被害人家屬損害，信經此次刑之宣告，應知警惕而無再犯之
    虞，本院認其宣告之刑以暫不執行為適當，予以宣告緩刑四年，用啟自新。
據上論斷，應依刑事訴訟法第二百九十九條第一項前段，道路交通管理處罰條例第八
十六條第一項，刑法第一百八十五條之三、第一百八十五條之四、第二百七十六條第
一項、第五十一條第五款，第七十四條第一款，罰金罰鍰提高標準條例第一條前段，
判決如主文。
本案經檢察官林安紜到庭執行職務。
中        華         民        國     九十一   年   十二   月   十八    日
                              臺灣桃園地方法院交通法庭
                                  法  官   潘政宏
右正本證明與原本無異。
如不服本判決，應於判決送達後十日內向本院提出上訴狀( 應附繕本 )，上訴於
臺灣高等法院。
                                  書記官   王月香
中        華        民        國   九十一   年    十二    月    二十    日
附錄論罪科刑法條
中華民國刑法第一百八十五條之三
服用毒品、麻醉藥品、酒類或其他相類之物，不能安全駕駛動力交通工具而駕駛者，
處一年以下有期徒刑、拘役或三萬元以下罰金。
中華民國刑法第一百八十五條之四
駕駛動力交通工具肇事，致人死傷而逃逸者，處六月以上五年以下有期徒刑。
